【裁判字號】    89,易,887
【裁判日期】    900323
【裁判案由】    就業服務法
【裁判全文】
臺灣花蓮地方法院刑事判決                          八十九年度易字第八八七號
    公  訴  人  臺灣花蓮地方法院檢察署檢察官
    被      告  乙○○○開發有限公司
    代  表  人  郭香妹
    被      告  甲○○
                丙○○
右列被告等因違反就業服務法案件，經檢察官提起公訴（八十九年度偵字第三二０五
、三五九二號），本院判決如左：
    主  文
乙○○○開發有限公司法人之受僱人，因執行業務違反不得媒介外國人非法為他人工
作之規定，處罰金新台幣參萬元。
甲○○法人之受僱人，因執行業務違反不得媒介外國人非法為他人工作之規定，處罰
金新台幣伍萬元，如易服勞役，以銀元參佰元即新台幣玖佰元折算壹日。
丙○○違反雇主不得未經許可聘僱他人所申請聘僱之外國人之規定，其聘僱人數為一
人，處罰金新台幣伍萬元，如易服勞役，以銀元參佰元即新台幣玖佰元折算壹日。
    事  實
一、甲○○係受僱於乙○○○開發有限公司，明知未經許可，不得媒介外國人非法工
    作，竟因邱素鳳認其所仲介之印尼籍外勞ＤＩＡＨ  ＡＳＩＨ  ＲＡＨＡＹＵ身
    材瘦弱，不適宜照顧邱素鳳之身材壯碩且罹患疾病之先生，而表示不願意聘僱該
    名外勞，乃於八十九年九月中旬某日，將該名外勞媒介予丙○○，並於八十九年
    九月二十六日，委託不知情之友人將該名外勞送至丙○○處，丙○○亦明知該名
    印尼籍外勞為他人所申請，尚未向行政院勞工委員會辦理轉換手續，竟仍僱用該
    名外勞在花蓮縣玉里鎮○○路二二二號福參財行小吃店，從事煮食物等工作，丙○○則提供食宿為酬勞。嗣於翌日上午十時四十五分許，在上開工作地點，為警
    當場查獲。
二、案經花蓮縣警察局玉里分局報請台灣花蓮地方法院檢察署檢察官偵查及自動檢舉
    起訴。
    理  由
一、訊據被告甲○○、丙○○均矢口否認有右揭犯行，被告甲○○辯稱：因丙○○要
    承接該名外勞，故請友人送該名外勞至丙○○處，看看環境，並有告訴該名外勞
    不能工作；被告丙○○辯稱：其沒有僱傭該名外勞，亦沒有給薪水，係該名外勞
    不由自主的工作等語。被告乙○○○開發有限公司則經合法傳喚，均未到庭陳述
    ，惟具狀稱：公司負責人並非實際業務執行人，對業務狀況不了解，需由甲○○
    本人陳述等語。經查印尼籍外勞ＤＩＡＨ  ＡＳＩＨ  ＲＡＨＡＹＵ原係受僱於
    邱素鳳，因邱素鳳認其身材瘦小，不適於照顧身材壯碩之病患，而不願意僱用等
    情，業據邱素鳳、該名外勞於警訊時證述綦詳，並有行政院勞工委員會八十九年
    六月二日台八十九勞職外字第六一五五四五號、八十九年十月二十五日台八十九
    勞職外字第０七三六八四五號函各一紙附卷可參。是該名外勞在查獲時，係邱素
    鳳所申請聘僱之外勞。而該名外勞係於八十九年九月二十六日開始在丙○○所經
    營位於花蓮縣玉里鎮○○路二二二號福參財行小吃店，從事煎蘿蔔糕、地瓜餅，
    及端菜、清洗碗筷等工作，由丙○○提供食宿等情，亦據該名外勞於警訊中證述
    明確，並有照片十一張在卷可參。被告甲○○雖辯稱：該名外勞僅至丙○○處看
    環境，因丙○○如果不喜歡所僱用之外勞，要轉換外勞給其他雇主，則丙○○就
    不能再僱用外勞云云。惟邱素鳳表示不願意僱用該名外勞，而要轉換給其他雇主
    ，行政院勞工委員會亦函告邱素鳳不得再申請聘僱外勞或承接外勞等情，有行政
    院勞工委員會八十九年十月二十五日函一紙在卷可稽。由此可見，一般雇主如無
    正當理由不願意僱用其原所申請聘僱之外勞，將該名外勞轉換其他雇主時，即不
    能再申請聘僱外勞，而非僅有丙○○如此。況且被告甲○○亦稱：其所承辦轉換
    外勞之案件，僅有雇主去看外勞，沒有讓外勞去看環境。復參以被告甲○○於警
    訊中稱：將該名外勞轉換給丙○○僱用需一個月期間，及被告甲○○及丙○○於
    本院審理時均供稱：該名外勞在丙○○住處之食宿均由丙○○提供等語，足見被
    告丙○○如單純要看該名外勞是否適合，則看過該名外勞後，即可請被告甲○○
    之友人將該名外勞送回，等待行政院勞工委員會核准其承接該名外勞後，再請被
    告甲○○將該名外勞帶來即可，而不需繼續將該名外勞留在自己住處，而免費提
    供食宿一個月。是被告甲○○、丙○○所辯，均不可採。本件事證明確，被告等
    犯行堪以認定。
二、核被告甲○○所為，係違反就業服務法第五十六條之規定，應依同法第五十九條
    第一項處斷。被告丙○○所為，係違反就業服務法第五十三條第三款之規定，其
    聘僱人數為一人，應依同法第五十八條第一項前段處斷。檢察官認被告丙○○係
    違反就業服務法第五十三條第一款規定，應依同法第五十八條第一項前段論處，
    容有未洽。被告乙○○○開發有限公司，則依同法第五十九條第四項科以罰金刑
    。爰審酌被告甲○○、丙○○犯罪動機、目的、手段、所生危害，及事後否認犯
    行，被告乙○○○開發有限公司係被告甲○○之雇主、仲介之人數僅一人等一切
    情狀，分別量處如主文所示之刑，並就被告甲○○、丙○○部分諭知易服勞役之
    折算標準。
三、被告乙○○○開發有限公司經合法傳喚，無正當理由不到庭陳述，因本院認應科
    罰金之案件，爰不待其陳述逕行判決。
據上論斷，應依刑事訴訟法第二百九十九條第一項前段、第三百零六條，就業服務法
第五十六條、第五十九條第一項、第四項、第五十三條第三款、第五十八條第一項前
段，刑法第十一條前段、第四十二條第二項，罰金罰鍰提高標準條例第二條，現行法
規貨幣單位折算新台幣條例第二條，判決如主文。
本件經檢察官李子春到庭執行職務。
中      華      民      國    九十      年      三      月    二十三    日
                              台灣花蓮地方法院刑事庭
                                  法  官  李世華
右正本證明與原本無異。
如對本判決不服，應於送達後十日內，向本院提出上訴狀。（應抄附繕本）
                                  法院書記官
中      華      民      國    九十      年      三      月    二十八    日
附錄本判決論罪之法律條文：
就業服務法第五十三條第三款：
雇主不得有左列行為：
三未經許可聘僱或留用他人所申請聘僱之外國人。
就業服務法第五十八條第一項前段：
違反第五十三條第一款、第二款或第三款規定，其聘僱或留用人數為一人者，處六個
月以下有期徒刑、拘役或科或併科新臺幣九萬元以下罰金。
就業服務法第五十六條：
任何人不得媒介外國人非法為他人工作。
就業服務法第五十九條：
違反第五十六條規定者，處六月以下有期徒刑、拘役或科或併科新臺幣十五萬元
  以罰金。
意圖營利而犯前項之罪者，處三年以下有期徒刑、拘役或科或併科新臺幣六十萬
  元下罰金。
以犯第一項之罪為常業者，處五年以下有期徒刑、拘役或科或併科新臺幣一百五
  十元以下罰金。
法人之代表人、法人或自然人之代理人、受雇人或其他從業人員，因執行業務犯
  前項之罪者，除處罰其行為人外，對該法人或自然人亦科以各該項之罰金。


司法院資訊處製作；財團法人民間司法改革基金會備份。
